# word list version 3.3.8
SET UTF-8
TRY iaăâșțîertolncusmpdbgfzvhjxkwyqACDM
KEY qwertyuiop|asdfghjkl|zxcvbnm

#***************************************
# Romanian Hunspell Dictionary
# Copyright (C) 2005-2009 Rospell Team, http://rospell.sourceforge.net
#***************************************
# Authors:
#   Lucian Constantin (rospell) <struct_bylighting at yahoo dot com>
#   Andrei Cipu <strainu10@gmail.com>
#   Sorin Sbarnea (http://www.i18n.ro)
#   Alexandru Szasz (Mozilla and OpenOffice.org Romanian Translation Team)
#   Ionut Paduraru (http://www.archeus.ro)
#   Adrian Stoica (OpenOffice.org Romanian Translation Team) <adrian dot stoica at cuvinte dot ro>
#   Nicu Buculei (OpenOffice.org Romanian Translation Team) <nicu at apsro dot com>
#   Catalin Francu (http://dexonline.ro)
#   Ionel Mugurel Ciobica (previous aspell releases) <tgakic at sg10 chem tue nl>
#   Mihai Budiu (ispell dictionary) <mihaib at cs cmu edu>
#
# Copyright Terms:
#  GPL 2.0/LGPL 2.1/MPL 1.1 tri-license
#
#***************************************
# Cuprins:
# O - general prefix re
#
# Verbe:
# N - general sufix verbe gerunziu
# K - verbe conj 1.1, terminate in a la infinitiv, insa nu in ez la pers I sing (v1.utf8)
#    - automatic prefix re
# B - verbe conj 1.2,  terminate in a la infinitiv si ez la pers I sing (v1.utf8)
#    - automatic prefix re
# EHG - verbe conj 3, terminate in e la infinitiv (v3.utf8)
#    - automatic prefix re
# I - verbe conjugarea 4, terminate in i sau î la infinitiv (v4.utf8)
#   - numai conjugarile 4.2 (terminare esc pers I sing) si 4.4 (ăsc) sunt implementate
#   - automatic prefix re
#
# Substantive
# AFfRrsu - feminine (sf.utf8)
# C - neutre care fac plural in uri: abajur/abajururi (sn.utf8)
# c - neutre cu defect de plural
# MP - neutre care fac pluralul in e: șablon/șabloane (sn.utf8)
# z - neutre cu oa
# L - masculine (sm.utf8)
# l - masculine cu defect de plural
#
# Adjective
# DQST - adjective (adj.utf8)
#       - check overlap between Q and S
#       - e - adjective terminate in e, care au aceeasi forma la sing m si f
#       - t - adjective terminate in eț
#       -q - adjective terminate în fag
#       - automatic prefix ne
#
# Nume proprii
# U - feminine
# T - masculine
#
# Neologisme
# n - substantive neutre
#********************************************************************************

#********************************************************************************
# prefix auto
PFX o Y 1
PFX o 0 auto .

#********************************************************************************
# adjective terminate in eț
SFX t Y 17
SFX t 0 u eț
SFX t 0 ul eț
SFX t 0 ului eț
SFX t 0 ule eț
SFX t 0 i eț
SFX t 0 ii eț
SFX t 0 ilor eț
SFX t eț eață [^i]eț
SFX t eț eața [^i]eț
SFX t eț eațo [^i]eț
SFX t eț ață ieț
SFX t eț ața ieț
SFX t eț ațo ieț
SFX t 0 ei eț
SFX t 0 e eț
SFX t 0 ele eț
SFX t 0 elor eț

#********************************************************************************
# adjective terminate in e, care au aceeasi forma la sing m si f
SFX e Y 15
SFX e 0 le e
SFX e 0 lui e
SFX e e i [^td]e
SFX e e ii [^td]e
SFX e e ilor [^td]e
SFX e de zi de
SFX e de zii de
SFX e de zilor de
SFX e te ți te
SFX e te ții te
SFX e te ților te
SFX e 0 a e
SFX e 0 i e
SFX e 0 le e
SFX e 0 lor e
PFX e Y 1
PFX e 0 ne .

#********************************************************************************
# neologisme subst neutru: cd-ul, cd-uri
SFX n Y 5
SFX n -ul 0 -ul
SFX n -ul -ului -ul
SFX n -ul -uri -ul
SFX n -ul -urile -ul
SFX n -ul -urilor -ul

# prefix re
PFX O Y 1
PFX O 0 re .


#********************************************************************************
# verbe gerunziu
SFX N Y 14
SFX N 0 u-mă d
SFX N 0 u-te d
SFX N 0 u-l d
SFX N 0 -o d
SFX N 0 u-se d
SFX N 0 u-și d
SFX N 0 u-și-o d
SFX N 0 u-și-l d
SFX N 0 u-și-le d
SFX N 0 u-și-i d
SFX N 0 u-ne d
SFX N 0 u-vă d
SFX N 0 u-i d
SFX N 0 u-le d


#********************************************************************************
# verbe conj 1.1, terminate in a la infinitiv, insa nu in ez la pers I sing (v1/K)
SFX K Y 133
SFX K ac aci ac
SFX K at ați at
SFX K st ști st
SFX K rt rți rt
SFX K pt pți pt
SFX K nc nci nc
SFX K ec eci ec
SFX K rc rci rc
SFX K oc oci oc
SFX K sc ști sc
SFX K șc ști șc
SFX K ut uți ut
SFX K ct cți ct
SFX K lt lți lt
SFX K d zi ed
SFX K d zi ud
SFX K ăd ezi ăd
SFX K it iți it
SFX K ic ici ic
SFX K t ți nt
SFX K d zi nd
SFX K 0 i [^tcdu]
SFX K 0 ă [^u]
SFX K 0 ă-mă [^u]
SFX K 0 ă-te [^u]
SFX K 0 ă-l [^u]
SFX K 0 ă-o [^u]
SFX K 0 ă-ne [^u]
SFX K 0 ați-vă [^u]
SFX K 0 ă-i [^u]
SFX K 0 ă-le [^u]
SFX K 0 ăm [^u]
SFX K 0 ați [^u]
SFX K 0 ați-mă [^u]
SFX K 0 ați-vă [^u]
SFX K 0 ați-o [^u]
SFX K 0 ați-l [^u]
SFX K 0 ați-ne [^u]
SFX K 0 ați-i [^u]
SFX K 0 ați-le [^u]
SFX K 0 am [^u]
SFX K 0 ai [^u]
SFX K 0 a [^u]
SFX K 0 ați [^u]
SFX K 0 au [^u]
SFX K 0 ând [^u]
SFX K 0 ându-mă [^u]
SFX K 0 ându-te [^u]
SFX K 0 ându-l [^u]
SFX K 0 ând-o [^u]
SFX K 0 ându-se [^u]
SFX K 0 ându-și [^u]
SFX K 0 ându-și-o [^u]
SFX K 0 ându-și-l [^u]
SFX K 0 ându-și-le [^u]
SFX K 0 ându-ne [^u]
SFX K 0 ându-vă [^u]
SFX K 0 ându-i [^u]
SFX K 0 ându-le [^u]
SFX K 0 at  [^u]
SFX K 0 at-o  [^u]
SFX K 0 asem [^u]
SFX K 0 aseși [^u]
SFX K 0 ase [^u]
SFX K 0 aseți [^u]
SFX K 0 aseră [^u]
SFX K 0 aserăm [^u]
SFX K 0 aserăți [^u]
SFX K 0 a [^u]
SFX K 0 at [^u]
SFX K 0 ai [^u]
SFX K 0 ași [^u]
SFX K 0 ă [^u]
SFX K 0 arăm [^u]
SFX K 0 arăți [^u]
SFX K 0 ară [^u]
SFX K u i u
SFX K u ă u
SFX K u ă-mă u
SFX K u ă-te u
SFX K u ă-l u
SFX K u ă-o u
SFX K u ă-ne u
SFX K u ați-vă u
SFX K u ă-i u
SFX K u ă-le u
SFX K u ăm u
SFX K u ați u
SFX K u ați-mă u
SFX K u ați-vă u
SFX K u ați-o u
SFX K u ați-l u
SFX K u ați-ne u
SFX K u ați-i u
SFX K u ați-le u
SFX K u am u
SFX K u ai u
SFX K u a u
SFX K u ați u
SFX K u au u
SFX K u ând u
SFX K u ându-mă u
SFX K u ându-te u
SFX K u ându-l u
SFX K u ând-o u
SFX K u ându-se u
SFX K u ându-și u
SFX K u ându-și-o u
SFX K u ându-și-l u
SFX K u ându-și-le u
SFX K u ându-ne u
SFX K u ându-vă u
SFX K u ându-i u
SFX K u ându-le u
SFX K u at  u
SFX K u at-o  u
SFX K u asem u
SFX K u aseși u
SFX K u ase u
SFX K u aseți u
SFX K u aseră u
SFX K u aserăm u
SFX K u aserăți u
SFX K u a u
SFX K u at u
SFX K u ai u
SFX K u ași u
SFX K u ă u
SFX K u arăm u
SFX K u arăți u
SFX K u ară u
SFX K u e u
SFX K 0 e [^u]

PFX K Y 1
PFX K 0 re .
#end********************************************************************************


#********************************************************************************
# verbe conj 1.2,  terminate in a la infinitiv si ez la pers I sing (v1/B)
SFX B Y 161
SFX B z zi z
SFX B ez ează [^i]ez
SFX B ez ează-mă [^i]ez
SFX B ez ează-te [^i]ez
SFX B ez ează-l [^i]ez
SFX B ez ează-o [^i]ez
SFX B ez ează-ne [^i]ez
SFX B ez ează-le [^i]ez
SFX B ez ază iez
SFX B ez ază-mă iez
SFX B ez ază-te iez
SFX B ez ază-l iez
SFX B ez ază-o iez
SFX B ez ază-ne iez
SFX B ez ază-le iez
SFX B ez ăm [^hi]ez
SFX B ghez găm ghez
SFX B chez căm chez
SFX B ez em iez
SFX B ez ați [^h]ez
SFX B chez cați chez
SFX B ghez gați ghez
SFX B ez ați-mă [^h]ez
SFX B chez cați-mă chez
SFX B ghez gați-mă ghez
SFX B ez ați-l [^h]ez
SFX B chez cați-l chez
SFX B ghez gați-l ghez
SFX B ez ați-o [^h]ez
SFX B chez cați-o chez
SFX B ghez gați-o ghez
SFX B ez ați-ne [^h]ez
SFX B chez cați-ne chez
SFX B ghez gați-ne ghez
SFX B ez ați-vă [^h]ez
SFX B chez cați-vă chez
SFX B ghez gați-vă ghez
SFX B ez ați-i [^h]ez
SFX B chez cați-i chez
SFX B ghez gați-i ghez
SFX B ez ați-le [^h]ez
SFX B chez cați-le chez
SFX B ghez gați-le ghez
SFX B z ze z
SFX B ez am [^h]ez
SFX B chez cam chez
SFX B ghez gam ghez
SFX B ez ai [^h]ez
SFX B chez cai chez
SFX B ghez gai ghez
SFX B ez a [^h]ez
SFX B chez ca chez
SFX B ghez ga ghez
SFX B ez au [^h]ez
SFX B chez cau chez
SFX B ghez gau ghez
SFX B ez ând [^hi]ez
SFX B chez când chez
SFX B ghez gând ghez
SFX B iez iind iez
SFX B ez ându-mă [^hi]ez
SFX B chez cându-mă chez
SFX B ghez gându-mă ghez
SFX B iez iindu-mă iez
SFX B ez ându-te [^hi]ez
SFX B chez cându-te chez
SFX B ghez gându-te ghez
SFX B iez iindu-te iez
SFX B ez ându-l [^hi]ez
SFX B chez cându-l chez
SFX B ghez gându-l ghez
SFX B iez iindu-l iez
SFX B ez ând-o [^hi]ez
SFX B chez când-o chez
SFX B ghez gând-o ghez
SFX B iez iind-o iez
SFX B ez ându-se [^hi]ez
SFX B ez ându-și [^hi]ez
SFX B ez ându-și-l [^hi]ez
SFX B ez ându-și-o [^hi]ez
SFX B ez ându-și-le [^hi]ez
SFX B chez cându-se chez
SFX B chez cându-și chez
SFX B chez cându-și-o chez
SFX B chez cându-și-l chez
SFX B chez cându-și-le chez
SFX B ghez gându-se ghez
SFX B ghez gându-și ghez
SFX B ghez gându-și-o ghez
SFX B ghez gându-și-l ghez
SFX B ghez gându-și-le ghez
SFX B iez iindu-se iez
SFX B iez iindu-și iez
SFX B iez iindu-și-l iez
SFX B iez iindu-și-o iez
SFX B iez iindu-și-le iez
SFX B ez ându-ne [^hi]ez
SFX B chez cându-ne chez
SFX B ghez gându-ne ghez
SFX B iez iindu-ne iez
SFX B ez ându-vă [^hi]ez
SFX B chez cându-vă chez
SFX B ghez gându-vă ghez
SFX B iez iindu-vă iez
SFX B ez ându-i [^hi]ez
SFX B chez cându-i chez
SFX B ghez gându-i ghez
SFX B iez iindu-i iez
SFX B ez ându-le [^hi]ez
SFX B chez cându-le chez
SFX B ghez gându-le ghez
SFX B iez iindu-le iez
SFX B ez at [^h]ez
SFX B chez cat chez
SFX B ghez gat ghez
SFX B ez at-o [^h]ez
SFX B chez cat-o chez
SFX B ghez gat-o ghez
SFX B ez asem [^h]ez
SFX B ez aseți [^h]ez
SFX B chez casem chez
SFX B chez caseți chez
SFX B ghez gasem ghez
SFX B ghez gaseți ghez
SFX B ez aseși [^h]ez
SFX B chez caseși chez
SFX B ghez gaseși ghez
SFX B ez ase [^h]ez
SFX B chez case chez
SFX B ghez gase ghez
SFX B ez aserăm [^h]ez
SFX B chez caserăm chez
SFX B ghez gaserăm ghez
SFX B ez aserăți [^h]ez
SFX B chez caserăți chez
SFX B ghez gaserăți ghez
SFX B ez aseră [^h]ez
SFX B chez caseră chez
SFX B ghez gaseră ghez
SFX B ez a [^h]ez
SFX B chez ca chez
SFX B ghez ga ghez
SFX B ez ai [^h]ez
SFX B ez ași [^h]ez
SFX B ez ă [^hi]ez
SFX B ez e iez
SFX B ez arăm [^h]ez
SFX B ez arăți [^h]ez
SFX B ez ară [^h]ez
SFX B chez cai chez
SFX B chez cași chez
SFX B chez că chez
SFX B chez carăm chez
SFX B chez carăți chez
SFX B chez cară chez
SFX B ghez gai ghez
SFX B ghez gași ghez
SFX B ghez gă ghez
SFX B ghez garăm ghez
SFX B ghez garăți ghez
SFX B ghez gară ghez

PFX B Y 1
PFX B 0 re .
#end********************************************************************************



#********************************************************************************
# verbe conj 3, terminate in g, c, p la pers I sing (v3/EH, maybe /G)
# pun, țin, rămân, râd, transmit, țes, descing, zic, seduc, petrec
SFX E Y 157
SFX E n i n
SFX E d zi d
SFX E t ți t
SFX E s și s
SFX E 0 i [^sdtn]
SFX E 0 e .
SFX E 0 em .
SFX E 0 eți .
SFX E 0 eam [^g]
SFX E 0 eai [^g]
SFX E 0 ea [^g]
SFX E 0 eați [^g]
SFX E 0 eau [^g]
SFX E 0 eam [^a]g
SFX E 0 eai [^a]g
SFX E 0 ea [^a]g
SFX E 0 eați [^a]g
SFX E 0 eau [^a]g
SFX E ag ăgeam ag
SFX E ag ăgeai ag
SFX E ag ăgea ag
SFX E ag ăgeați ag
SFX E ag ăgeau ag
SFX E 0 ând [^dtg]
SFX E d zând d
SFX E t țând t
SFX E 0 ând [^a]g
SFX E ag ăgând ag
SFX E ân ăsesem ân
SFX E ân ăseseși ân
SFX E ân ăsese ân
SFX E ân ăseserăm ân
SFX E ân ăseserăți ân
SFX E ân ăseseră ân
SFX E 0 usem [ri]n
SFX E 0 useși [ri]n
SFX E 0 use [ri]n
SFX E 0 userăm [ri]n
SFX E 0 userăți [ri]n
SFX E 0 useră [ri]n
SFX E n sesem un
SFX E n seseși un
SFX E n sese un
SFX E n seserăm un
SFX E n seserăți un
SFX E n seseră un
SFX E d sesem d
SFX E d seseși d
SFX E d sese d
SFX E d seseți d
SFX E d seserăm d
SFX E d seserăți d
SFX E d seseră d
SFX E 0 usem ec
SFX E 0 useși ec
SFX E 0 use ec
SFX E 0 userăm ec
SFX E 0 userăți ec
SFX E 0 useră ec
SFX E c sesem [ui]c
SFX E c seseși [ui]c
SFX E c sese [ui]c
SFX E c seserăm [ui]c
SFX E c seserăți [ui]c
SFX E c seseră [ui]c
SFX E 0 usem ep
SFX E 0 useși ep
SFX E 0 use ep
SFX E 0 userăm ep
SFX E 0 userăți ep
SFX E 0 useră ep
SFX E 0 sesem up
SFX E 0 seseși up
SFX E 0 sese up
SFX E 0 seserăm up
SFX E 0 seserăți up
SFX E g sesem [^a]g
SFX E g seseși [^a]g
SFX E g sese [^a]g
SFX E g seserăm [^a]g
SFX E g seserăți [^a]g
SFX E g seseră [^a]g
SFX E ag ăsesem ag
SFX E ag ăseseși ag
SFX E ag ăsese ag
SFX E ag ăseserăm ag
SFX E ag ăseserăți ag
SFX E ag ăseseră ag
SFX E 0 ui [ri]n
SFX E 0 uși [ri]n
SFX E 0 u [ri]n
SFX E 0 urăm [ri]n
SFX E 0 urăți [ri]n
SFX E 0 ură [ri]n
SFX E n sei un
SFX E n seși un
SFX E n se un
SFX E n serăm un
SFX E n serăți un
SFX E n seră un
SFX E 0 ui ec
SFX E 0 uși ec
SFX E 0 u ec
SFX E 0 urăm ec
SFX E 0 urăți ec
SFX E 0 ură ec
SFX E c sei [ui]c
SFX E c seși [ui]c
SFX E c se [ui]c
SFX E c serăm [ui]c
SFX E c serăți [ui]c
SFX E c seră [ui]c
SFX E ân ăsei ân
SFX E ân ăseși ân
SFX E ân ăse ân
SFX E ân ăserăm ân
SFX E ân ăserăți ân
SFX E ân ăseră ân
SFX E 0 ui ep
SFX E 0 uși ep
SFX E 0 u ep
SFX E 0 urăm ep
SFX E 0 urăți ep
SFX E 0 ură ep
SFX E 0 sei up
SFX E 0 seși up
SFX E 0 se up
SFX E 0 serăm up
SFX E 0 serăți up
SFX E 0 seră up
SFX E d sei [^gncp]
SFX E d seși [^gncp]
SFX E d se [^gncp]
SFX E d serăm [^gncp]
SFX E d serăți [^gncp]
SFX E d seră [^gncp]
SFX E g sei [^s][nleru]g
SFX E g seși [^s][nleru]g
SFX E g se [^s][nleru]g
SFX E g serăm [^s][nleru]g
SFX E g serăți [^s][nleru]g
SFX E g seră [^s][nleru]g
SFX E 0 ă [^gnpbc]
SFX E g agă eg
SFX E erg eargă erg
SFX E 0 ă [^er]g
SFX E 0 ă [^e]rg
SFX E ern earnă ern
SFX E 0 ă [^e]rn
SFX E 0 ă [^r]n
SFX E ep eapă ep
SFX E 0 ă [^e]p
SFX E erb earbă erb
SFX E 0 ă [^e]rb
SFX E 0 ă [^r]b
SFX E ec eacă ec
SFX E 0 ă [^e]c
PFX E Y 1
PFX E 0 re .

# cont... - verbe terimante in g sau c la persoana I singular prezend: ajung,
SFX H Y 116
SFX H g ge-mi g
SFX H g ge-ți g
SFX H g ge-mă g
SFX H g ge-l g
SFX H g ge-o g
SFX H g ge-ne g
SFX H g ge-i g
SFX H d de-mă d
SFX H d de-mi d
SFX H d de-ți d
SFX H d de-l d
SFX H d de-o d
SFX H d de-ne d
SFX H d de-i d
SFX H d de-le d
SFX H c -mă [ui]c
SFX H c -l [ui]c
SFX H c -o [ui]c
SFX H c -ne [ui]c
SFX H c -i [ui]c
SFX H c -le [ui]c
SFX H c -mi [ui]c
SFX H c -ți [ui]c
SFX H 0 e-mă ec
SFX H 0 e-te ec
SFX H 0 e-mi ec
SFX H 0 e-ți ec
SFX H 0 e-l ec
SFX H 0 e-o ec
SFX H 0 e-ne ec
SFX H 0 e-i ec
SFX H 0 e-le ec
SFX H t te-mă t
SFX H t te-mi t
SFX H t te-ți t
SFX H t te-l t
SFX H t te-o t
SFX H t te-ne t
SFX H t te-i t
SFX H t te-le t
SFX H 0 eți-mă .
SFX H 0 eți-vă .
SFX H 0 eți-l .
SFX H 0 eți-o .
SFX H 0 eți-ne .
SFX H 0 eți-i .
SFX H 0 eți-le .
SFX H t țându-mă t
SFX H t țându-te t
SFX H t țându-l t
SFX H t țând-o t
SFX H t țându-se t
SFX H t țându-și t
SFX H t țându-și-i t
SFX H t țându-și-l t
SFX H t țându-și-o t
SFX H t țându-și-le t
SFX H t țându-ne t
SFX H t țându-vă t
SFX H t țându-i t
SFX H t țându-le t
SFX H d zându-mă d
SFX H d zându-te d
SFX H d zându-l d
SFX H d zând-o d
SFX H d zându-se d
SFX H d zându-și d
SFX H d zându-și-l d
SFX H d zându-și-o d
SFX H d zându-și-le d
SFX H d zându-ne d
SFX H d zându-vă d
SFX H d zându-i d
SFX H d zându-le d
SFX H 0 ându-mă [^a]g
SFX H 0 ându-te [^a]g
SFX H 0 ându-l [^a]g
SFX H 0 ând-o [^a]g
SFX H 0 ându-se [^a]g
SFX H 0 ându-și [^a]g
SFX H 0 ându-și-i [^a]g
SFX H 0 ându-și-l [^a]g
SFX H 0 ându-și-o [^a]g
SFX H 0 ându-și-le [^a]g
SFX H 0 ându-ne [^a]g
SFX H 0 ându-vă [^a]g
SFX H 0 ându-i [^a]g
SFX H 0 ându-le [^a]g
SFX H ag ăgându-mă ag
SFX H ag ăgându-te ag
SFX H ag ăgându-l ag
SFX H ag ăgând-o ag
SFX H ag ăgându-se ag
SFX H ag ăgându-și ag
SFX H ag ăgându-și-i ag
SFX H ag ăgându-și-l ag
SFX H ag ăgându-și-o ag
SFX H ag ăgându-și-le ag
SFX H ag ăgându-ne ag
SFX H ag ăgându-vă ag
SFX H ag ăgându-i ag
SFX H ag ăgându-le ag
SFX H 0 ându-mă [^dtg]
SFX H 0 ându-te [^dtg]
SFX H 0 ându-l [^dtg]
SFX H 0 ând-o [^dtg]
SFX H 0 ându-se [^dtg]
SFX H 0 ându-și [^dtg]
SFX H 0 ându-și-i [^dtg]
SFX H 0 ându-și-l [^dtg]
SFX H 0 ându-și-o [^dtg]
SFX H 0 ându-și-le [^dtg]
SFX H 0 ându-ne [^dtg]
SFX H 0 ându-vă [^dtg]
SFX H 0 ându-i [^dtg]
SFX H 0 ându-le [^dtg]
PFX H Y 1
PFX H 0 re .

# cont... - verbe terimante in g la persoana I singular prezent: ajung, merg
SFX G Y 1
SFX G 0 -o .
PFX G Y 1
PFX G 0 re .
#end*******************************************************************************



#********************************************************************************
# verbe conjugarea 4.2 (esc) si 4.4 (ăsc) (v4/I)
#********************************************************************************
SFX I Y 203
SFX I esc ești esc    #prezent
SFX I esc ește esc
SFX I esc ește-mă esc #prezent imperativ
SFX I esc ește-te esc
SFX I esc ește-l esc
SFX I esc ește-o esc
SFX I esc ește-ne esc
SFX I esc ește-i esc
SFX I esc im [^i]esc
SFX I esc iți [^i]esc
SFX I esc m iesc
SFX I esc ți iesc
SFX I esc iți-mă [^i]esc #prezent imperativ
SFX I esc iți-l [^i]esc
SFX I esc iți-o [^i]esc
SFX I esc iți-ne [^i]esc
SFX I esc iți-vă [^i]esc
SFX I esc iți-i [^i]esc
SFX I esc ți-mă iesc
SFX I esc ți-l iesc
SFX I esc ți-o iesc
SFX I esc ți-ne iesc
SFX I esc ți-vă iesc
SFX I esc ți-i iesc
SFX I esc am iesc #imperfect
SFX I esc ai iesc
SFX I esc a iesc
SFX I esc ați iesc
SFX I esc au iesc
SFX I esc eam [^i]esc #imperfect
SFX I esc eai [^i]esc
SFX I esc ea [^i]esc
SFX I esc eați [^i]esc
SFX I esc eau [^i]esc
SFX I esc ind [^i]esc #gerunziu
SFX I esc indu-mă [^i]esc
SFX I esc indu-te [^i]esc
SFX I esc indu-l [^i]esc
SFX I esc ind-o [^i]esc
SFX I esc indu-se [^i]esc
SFX I esc indu-și [^i]esc
SFX I esc indu-și-i [^i]esc
SFX I esc indu-și-o [^i]esc
SFX I esc indu-și-l [^i]esc
SFX I esc indu-și-le [^i]esc
SFX I esc indu-ne [^i]esc
SFX I esc indu-vă [^i]esc
SFX I esc indu-i [^i]esc
SFX I esc indu-le [^i]esc
SFX I esc nd iesc
SFX I esc ndu-mă iesc
SFX I esc ndu-te iesc
SFX I esc ndu-l iesc
SFX I esc nd-o iesc
SFX I esc ndu-se iesc
SFX I esc ndu-și iesc
SFX I esc ndu-și-i iesc
SFX I esc ndu-și-o iesc
SFX I esc ndu-și-l iesc
SFX I esc ndu-și-le iesc
SFX I esc ndu-ne iesc
SFX I esc ndu-vă iesc
SFX I esc ndu-i iesc
SFX I esc ndu-le iesc
SFX I esc isem [^i]esc #mai mult ca perfect
SFX I esc iseși [^i]esc
SFX I esc ise [^i]esc
SFX I esc iserăm [^i]esc
SFX I esc iserăți [^i]esc
SFX I esc iseți [^i]esc
SFX I esc iseră [^i]esc
SFX I esc sem iesc
SFX I esc seși iesc
SFX I esc se iesc
SFX I esc serăm iesc
SFX I esc sem iesc
SFX I esc serăți iesc
SFX I esc seți iesc
SFX I esc seră iesc
SFX I esc i [^i]esc #viitor1
SFX I esc it [^i]esc #viitor2
SFX I iesc i iesc
SFX I esc t iesc
SFX I esc it [^i]esc #participiu
SFX I esc it-o [^i]esc
SFX I esc t iesc #participiu
SFX I esc t-o iesc
SFX I esc ii [^i]esc #prefect simplu
SFX I esc iși [^i]esc
SFX I esc i [^i]esc
SFX I esc irăm [^i]esc
SFX I esc irăți [^i]esc
SFX I esc iră [^i]esc
SFX I esc i iesc
SFX I esc și iesc
SFX I iesc i iesc
SFX I esc ască iesc
SFX I esc ească [^i]esc
SFX I esc răm iesc
SFX I esc răți iesc
SFX I esc ră iesc
SFX I ăsc ăști ăsc #prezent
SFX I ăsc ăște ăsc
SFX I ăsc ăște-mă ăsc #prezent imperativ
SFX I ăsc ăște-te ăsc
SFX I ăsc ăște-l ăsc
SFX I ăsc ăște-o ăsc
SFX I ăsc ăște-ne ăsc
SFX I ăsc ăște-i ăsc
SFX I ăsc âm ăsc
SFX I ăsc âți ăsc
SFX I ăsc âți-mă ăsc #prezent imperativ
SFX I ăsc âți-vă ăsc
SFX I ăsc âți-l ăsc
SFX I ăsc âți-o ăsc
SFX I ăsc âți-ne ăsc
SFX I ăsc âți-i ăsc
SFX I ăsc am ăsc #imperfect
SFX I ăsc ai ăsc
SFX I ăsc a ăsc
SFX I ăsc ați ăsc
SFX I ăsc au ăsc
SFX I ăsc ând ăsc #gerunziu
SFX I ăsc ându-mă ăsc
SFX I ăsc ându-te ăsc
SFX I ăsc ându-l ăsc
SFX I ăsc ând-o ăsc
SFX I ăsc ându-se ăsc
SFX I ăsc ându-și ăsc
SFX I ăsc ându-și-i ăsc
SFX I ăsc ându-și-o ăsc
SFX I ăsc ându-și-l ăsc
SFX I ăsc ându-și-le ăsc
SFX I ăsc ându-ne ăsc
SFX I ăsc ându-vă ăsc
SFX I ăsc ându-i ăsc
SFX I ăsc ându-le ăsc
SFX I ăsc âsem ăsc #mai mult ca perfect
SFX I ăsc âseși ăsc
SFX I ăsc âse ăsc
SFX I ăsc âsem ăsc
SFX I ăsc âseți ăsc
SFX I ăsc âseră ăsc
SFX I ăsc î ăsc #viitor 1
SFX I ăsc ât ăsc #viitor 2
SFX I ăsc ât ăsc #participiu
SFX I ăsc ât-o ăsc
SFX I ăsc âi ăsc
SFX I ăsc âși ăsc
SFX I ăsc î ăsc
SFX I ăsc ârăm ăsc
SFX I ăsc ârăți ăsc
SFX I ăsc âră ăsc
SFX I 0  ește-mă i #prezent imperativ
SFX I 0 ește-te i
SFX I 0 ește-l i
SFX I 0 ește-o i
SFX I 0 ește-ne i
SFX I 0 ește-i i
SFX I 0 e i
SFX I 0 m i
SFX I 0 ți i
SFX I 0 ți-mă i #prezent imperativ
SFX I 0 ți-vă i
SFX I 0 ți-l i
SFX I 0 ți-o i
SFX I 0 ți-ne i
SFX I 0 ți-i i
SFX I 0 am i #imperfect
SFX I 0 ai i
SFX I 0 a i
SFX I 0 ați i
SFX I 0 au i
SFX I 0 nd i #gerunziu
SFX I 0 ndu-mă i
SFX I 0 ndu-te i
SFX I 0 ndu-l i
SFX I 0 nd-o i
SFX I 0 ndu-se i
SFX I 0 ndu-și i
SFX I 0 ndu-și-i i
SFX I 0 ndu-și-o i
SFX I 0 ndu-și-l i
SFX I 0 ndu-și-le i
SFX I 0 ndu-ne i
SFX I 0 ndu-vă i
SFX I 0 ndu-i i
SFX I 0 ndu-le i
SFX I 0 sem i #mai mult ca perfect
SFX I 0 seși i
SFX I 0 se i
SFX I 0 sem i
SFX I 0 seți i
SFX I 0 serăm i
SFX I 0 serăți i
SFX I 0 seră i
SFX I 0 t i #participiu
SFX I 0 t-o i
SFX I 0 i i  #perfect simplu
SFX I 0 și i
SFX I 0 răm i
SFX I 0 răți i
SFX I 0 ră i
PFX I Y 1
PFX I 0 re .
#end*******************************************************************************


#********************************************************************************
# feminin
SFX r Y 37
SFX r ică ica ică                        s.f.sg.art.
SFX r ică ea ică                        s.f.sg.art.
SFX r ică ico ică
SFX r ică elei ică                         s.f.sg.dat.
SFX r ică ele ică                          s.f.pl.neart.
SFX r ică elele ică                        s.f.pl.dat.
SFX r ică elelor ică                       s.f.pl.dat.
SFX r șcă șca șcă                    s.f.sg.art
SFX r șcă șcao șcă
SFX r șcă ștei [^a]șcă                    s.f.sg.dat
SFX r șcă ște [^a]șcă                    s.f.pl.neart.
SFX r șcă ștele [^a]șcă                    s.f.pl.art.
SFX r șcă ștelor [^a]șcă                    s.f.pl.dat.
SFX r așcă aștei [^e]așcă                    s.f.sg.dat
SFX r așcă aște [^e]așcă                    s.f.pl.neart.
SFX r așcă aștele [^e]așcă                    s.f.pl.art.
SFX r așcă aștelor [^e]așcă                    s.f.pl.dat.
SFX r așcă ștei eașcă                    s.f.sg.dat
SFX r așcă ște eașcă                    s.f.pl.neart.
SFX r așcă ștele eașcă                    s.f.pl.art.
SFX r așcă ștelor eașcă                    s.f.pl.dat.
SFX r ață ața ață                s.f.sg.art.
SFX r ață ațo ață
SFX r ață ței eață               s.f.sg.dat
SFX r ață țe  eață              s.f.pl.neart.
SFX r ață țele  eață              s.f.pl.art.
SFX r ață țelor eață              s.f.pl.dat.
SFX r ață eței [^e]ață               s.f.sg.dat
SFX r ață ețe  [^e]ață              s.f.pl.neart.
SFX r ață ețele  [^e]ață              s.f.pl.art.
SFX r ață ețelor  [^e]ață              s.f.pl.dat.
SFX r gă ga gă          s.f.sg.art
SFX r gă go gă
SFX r gă gii gă         s.f.sg.dat
SFX r gă gi gă          s.f.pl.neart.
SFX r gă gile gă          s.f.pl.art.
SFX r gă gilor gă          s.f.pl.dat.

SFX R Y 72
SFX R șcă șca șcă                    s.f.sg.art
SFX R șcă șcao șcă
SFX R șcă știi [^a]șcă                    s.f.sg.dat
SFX R șcă ști [^a]șcă                    s.f.pl.neart.
SFX R șcă știle [^a]șcă                    s.f.pl.art.
SFX R șcă știlor [^a]șcă                    s.f.pl.dat.
SFX R așcă ăștii [^e]așcă                    s.f.sg.dat
SFX R așcă ăști [^e]așcă                    s.f.pl.neart.
SFX R așcă ăștile [^e]așcă                    s.f.pl.art.
SFX R așcă ăștilor [^e]așcă                    s.f.pl.dat.
SFX R așcă știi eașcă                    s.f.sg.dat
SFX R așcă ști eașcă                    s.f.pl.neart.
SFX R așcă știle eașcă                    s.f.pl.art.
SFX R așcă știlor eașcă                    s.f.pl.dat.
SFX R ancă anca ancă              s.f.sg.art.
SFX R ancă anco ancă
SFX R ancă ncei [^i]ancă             s.f.sg.dat.
SFX R ancă nce [^i]ancă              s.f.pl.neart.
SFX R ancă ncele [^i]ancă            s.f.pl.art.
SFX R ancă ncelor [^i]ancă            s.f.pl.art.dat.
SFX R ancă encei iancă             s.f.sg.dat.
SFX R ancă ence iancă              s.f.pl.neart.
SFX R ancă encele iancă            s.f.pl.art.
SFX R ancă encelor iancă            s.f.pl.art.dat.
SFX R ană ana [^e]ană              s.f.sg.art.
SFX R ană ano [^e]ană
SFX R ană enei [^e]ană             s.f.sg.dat.
SFX R ană ene [^e]ană              s.f.pl.neart.
SFX R ană enele [^e]ană            s.f.pl.art.
SFX R ană enelor [^e]ană           s.f.pl.dat.
SFX R ană ana eană                  s.f.sg.art.
SFX R ană ano eană
SFX R ană nei eană                   s.f.sg.dat.
SFX R ană ne eană                    s.f.pl.neart.
SFX R ană nele eană                  s.f.pl.art.
SFX R ană nelor eană                 s.f.pl.dat.
SFX R ază aza ază                     s.f.sg.art
SFX R ază azo ază
SFX R ază ezei ază                    s.f.sg.dat.
SFX R ază eze ază                     s.f.pl.neart.
SFX R ază ezele ază                   s.f.pl.art.
SFX R ază ezelor ază                  s.f.pl.dat.
SFX R ască  asca ască               s.f.sg.art.
SFX R ască  asco ască
SFX R ască  ești ască                 s.f.pl.neart.
SFX R ască  eștii ască                s.f.sg.dat.
SFX R ască  eștile ască              s.f.pl.art.
SFX R ască  eștilor ască             s.f.pl.dat.
SFX R aie aia aie                       s.f.sg.art.
SFX R aie aio aie
SFX R aie ăii aie                        s.f.sg.dat.
SFX R aie ăi aie                         s.f.pl.neart.
SFX R aie ăile aie                       s.f.pl.art.
SFX R aie ăilor aie                      s.f.pl.dat.
SFX R ică ica ică                        s.f.sg.art.
SFX R ică ico ică
SFX R ică icii ică                         s.f.sg.dat.
SFX R ică ici ică                          s.f.pl.neart.
SFX R ică icile ică                        s.f.pl.dat.
SFX R ică icilor ică                       s.f.pl.dat.
SFX R ără ăra ără                         s.f.sg.art.
SFX R ără ăro ără
SFX R ără erei ără                         s.f.sg.dat.
SFX R ără ere ără                          s.f.pl.neart.
SFX R ără erele ără                        s.f.pl.art.
SFX R ără erelor ără                       s.f.pl.dat.
SFX R ă a [^rnzci]ă                         s.f.sg.art.
SFX R ă o [^rnzci]ă
SFX R ă e [^rnzci]ă                         s.f.pl.neart.
SFX R ă ei [^rnzci]ă                        s.f.sg.dat.
SFX R ă ele [^rnzci]ă                      s.f.pl.art.
SFX R ă elor [^rnzc]ă                      s.f.pl.dat.


SFX s Y 6
SFX s ică ica ică                        s.f.sg.art.
SFX s ică ico ică
SFX s ică icei ică                         s.f.sg.dat.
SFX s ică ice ică                          s.f.pl.neart.
SFX s ică icele ică                        s.f.pl.art.
SFX s ică icelor ică                       s.f.pl.dat.

SFX u Y 6
SFX u ică ica ică                        s.f.sg.art.
SFX u ică ico ică
SFX u ică elei ică                         s.f.sg.dat.
SFX u ică ele ică                          s.f.pl.neart.
SFX u ică elele ică                        s.f.pl.art.
SFX u ică elelor ică                       s.f.pl.dat.



#defect de singular
SFX a Y 2
SFX a   e     ele   e                  s.f.pl.art.
SFX a   e     elor  e                  s.f.pl.dat.



#defect de plural
SFX f Y 69
SFX f   ă     a       ă              s.f.sg.art.
SFX f   ă     a-i       ă
SFX f   ă     o       ă
SFX f   eală eli      eală           s.f.sg.dat.neart
SFX f   eală elii      eală           s.f.sg.dat.
SFX f   ură urii      ură              s.f.sg.dat.
SFX f   ură uri       ură             s.f.sg.dat.neart.
SFX f   că cii      că                 s.f.sg.dat.
SFX f   că ci       că                 s.f.sg.dat.neart.
SFX f   ală elii      [^e]ală           s.f.sg.dat.
SFX f   ală eli       [^e]ală           s.f.sg.dat.neart.
SFX f   dă zi dă                         s.f.sg.dat.neart.
SFX f   dă zii dă                        s.f.sg.dat.
SFX f   e ea      ire                     s.f.sg.art.
SFX f   e eo      ire
SFX f   e ea-i      ire
SFX f   e i      ire                       s.f.sg.neart.dat.
SFX f   e ii      ire                      s.f.sg.dat.
SFX f   0 a      oare                   s.f.sg.art
SFX f   0 o      oare
SFX f   0 a-i      oare
SFX f   are ri      oare                s.f.sg.dat.neart.
SFX f   are rii      oare               s.f.sg.dat.
SFX f   are   ării    [^oi]are       s.f.sg.dat.
SFX f   are   ări     [^oi]are       s.f.sg.neart.dat.
SFX f   are   area   [^oi]are      s.f.sg.art.
SFX f   are   area-i   [^oi]are      
SFX f   are   areo   [^oi]are      
SFX f   e     ea     ere            s.f.sg.art.
SFX f   e     ea-i     ere            s.f.sg.art.
SFX f   e     eo     ere            s.f.sg.art.
SFX f   e     ii      ere            s.f.sg.dat.
SFX f   e     i       ere            s.f.sg.neart.dat.
SFX f  ză   ze   ză     s.f.sg.neart.dat
SFX f  ză   zei   ză     s.f.sg.art.dat
SFX f  ță   țe   ță     s.f.sg.neart.dat
SFX f  ță   ței   ță     s.f.sg.art.dat
SFX f  tă   te   tă     s.f.sg.neart.dat
SFX f  tă   tei   tă     s.f.sg.art.dat
SFX f  nă   ne   nă     s.f.sg.neart.dat
SFX f  nă   nei   nă     s.f.sg.art.dat
SFX f  mă   me   mă     s.f.sg.neart.dat
SFX f  mă   mei   mă     s.f.sg.art.dat
SFX f  fă   fe   fă     s.f.sg.neart.dat
SFX f  fă   fei   fă     s.f.sg.art.dat
SFX f  vă   ve   vă     s.f.sg.neart.dat
SFX f  vă   vei   vă     s.f.sg.art.dat
SFX f  ră   re   [^u]ră     s.f.sg.neart.dat
SFX f  ră   rei   [^u]ră     s.f.sg.art.dat
SFX f  ie   ia    ie         s.f.sg.art.
SFX f  ie   ia-i    ie         
SFX f  ie   io    ie         
SFX f  ie   iei    ie         s.f.sg.dat.art.
SFX f  ie   ii    ie         s.f.sg.dat.neart.
SFX f   0     a   ime       s.f.sg.art.
SFX f   0     a-i   ime       
SFX f   0     o   ime       
SFX f   e     i   ime       s.f.sg.dat.neart.
SFX f   e     ii   ime       s.f.sg.dat.art.
SFX f   ate   atea    ate       s.f.sg.art.
SFX f   ate   atea-i    ate     
SFX f   ate   ateo    ate     
SFX f   ate   ății    ate       s.f.sg.dat.art.
SFX f   ate   ăți     ate       s.f.sg.dat.neart.
SFX f   0     a      [iu]ne       s.f.sg.art.
SFX f   0     a-i      [iu]ne       
SFX f   0     o      [iu]ne       s.f.sg.art.
SFX f   e     ii      [iu]ne       s.f.sg.dat.art.
SFX f   e     i       [iu]ne       s.f.sg.dat.neart.


SFX F Y 53
SFX F   ă     a       ă              s.f.sg.art.
SFX F   ă     a-i       ă
SFX F   ă     o       ă
SFX F   eală elii      eală           s.f.sg.dat.
SFX F   eală eli       eală           s.f.pl.neart.
SFX F   eală  elile     eală         s.f.pl.art.
SFX F   eală  elilor   eală          s.f.pl.dat.
SFX F   ură urii      ură              s.f.sg.dat.
SFX F   ură uri       ură             s.f.pl.neart.
SFX F   ură  urile     ură            s.f.pl.art.
SFX F   ură  urilor   ură             s.f.pl.dat.
SFX F   că cii      că                 s.f.sg.dat.
SFX F   că ci       că                 s.f.pl.neart.
SFX F   că cile     că                 s.f.pl.art.
SFX F   că cilor    că                 s.f.pl.dat.
SFX F   ală elii      [^e]ală           s.f.sg.dat.
SFX F   ală eli       [^e]ală           s.f.pl.neart.
SFX F   ală elile     [^e]ală           s.f.pl.art.
SFX F   ală elilor    [^e]ală           s.f.pl.dat.
SFX F   dă zi dă                         s.f.pl.neart.
SFX F   dă zii dă                        s.f.sg.dat.
SFX F   dă zile dă                       s.f.pl.art.
SFX F   dă zilor dă                      s.f.pl.dat.
SFX F   e ea      ire                     s.f.sg.art.
SFX F   e eo      ire
SFX F   e ea-i      ire
SFX F   e i      ire                       s.f.pl.neart.
SFX F   e ii      ire                      s.f.sg.dat.
SFX F   e ile      ire                    s.f.pl.art.
SFX F   e ilor      ire                   s.f.pl.dat
SFX F   0 a      oare                   s.f.sg.art
SFX F   0 o      oare
SFX F   0 a-i      oare
SFX F   are ri      oare                s.f.pl.neart.
SFX F   are rii      oare               s.f.sg.dat.
SFX F   are rile      oare             s.f.pl.art.
SFX F   are rilor      oare            s.f.pl.dat.
SFX F   ajă  ăji      ajă               s.f.pl.neart.
SFX F   ajă  ăjii      ajă              s.f.sg.dat.
SFX F   ajă  ăjile      ajă            s.f.pl.art.
SFX F   ajă  ăjilor      ajă            s.f.pl.dat.
SFX F   ă  i      ină                    s.f.pl.neart.
SFX F   ă  ii      ină                   s.f.sg.dat.
SFX F   ă  ile      ină                 s.f.pl.art.
SFX F   ă  ilor      ină                s.f.pl.dat.
SFX F   ară ări      [^oe]ară          s.f.pl.neart.
SFX F   ară ării     [^oe]ară           s.f.sg.dat.
SFX F   ară ările    [^oe]ară           s.f.pl.art.
SFX F   ară ărilor   [^oe]ară           s.f.pl.dat.
SFX F   ară ri      [oe]ară            s.f.pll.neart.
SFX F   ară rii     [oe]ară             s.f.sg.dat.
SFX F   ară rile    [oe]ară            s.f.pl.art.
SFX F   ară rilor   [oe]ară            s.f.pl.dat.

SFX A Y 93
SFX A   ă     a       ă                  s.f.sg.art.
SFX A   ă     o       ă
SFX A   ă     ei      [^s]ă              s.f.sg.dat.
SFX A   ă     e       [^s]ă              s.f.pl.neart.
SFX A   ă     ele     [^s]ă              s.f.pl.art.
SFX A   ă     elor    [^s]ă              s.f.pl.dat.
SFX A   ă     ei      [^a]să             s.f.sg.dat.
SFX A   ă     e       [^a]să             s.f.pl.neart.
SFX A   ă     ele     [^a]să            s.f.pl.art.
SFX A   ă     elor    [^a]să            s.f.pl.dat.
SFX A   ă     ei      [^e]asă           s.f.sg.dat.
SFX A   ă     e       [^e]asă           s.f.pl.neart.
SFX A   ă     ele     [^e]asă          s.f.pl.art.
SFX A   ă     elor    [^e]asă           s.f.pl.dat.
SFX A   asă   sei     easă       s.f.sg.dat
SFX A   asă   se      easă       s.f.pl.neart.
SFX A   asă   sele    easă       s.f.pl.art.
SFX A   asă   selor   easă       s.f.pl.dat.
SFX A   0     a       [^i]e          s.f.sg.art.
SFX A   0     o       [^i]e
SFX A   0     a-i       [^i]e
SFX A   e     a       ie             s.f.sg.art.
SFX A   e     o       ie
SFX A   e     a-i       ie
SFX A   are   ării    [^oi]are       s.f.sg.dat.
SFX A   are   ări     [^oi]are       s.f.pl.neart.
SFX A   are   ările   [^oi]are      s.f.pl.art.
SFX A   are   ărilor  [^oi]are      s.f.pl.dat.
SFX A   are   erii    iare       s.f.sg.dat.
SFX A   are   eri     iare       s.f.pl.neart.
SFX A   are   erile   iare       s.f.pl.art.
SFX A   are   erilor  iare       s.f.pl.dat.
SFX A   oare     orii       oare        s.f.sg.dat.
SFX A   oare     ori      oare       s.f.pl.art.
SFX A   oare     oarele      oare       s.f.pl.art.
SFX A   oare     orilor    oare       s.f.pl.dat.
SFX A   e     ii      ere            s.f.sg.dat.
SFX A   e     i       ere            s.f.pl.neart.
SFX A   e     ile     ere            s.f.pl.art.
SFX A   e     ilor    ere            s.f.pl.dat.
SFX A   e     ii      âre            s.f.sg.dat.
SFX A   e     i       âre            s.f.pl.neart.
SFX A   e     ile     âre            s.f.pl.art.
SFX A   e     ilor    âre            s.f.pl.dat.
SFX A   e     ii      [iu]ne       s.f.sg.dat.
SFX A   e     i       [iu]ne       s.f.pl.neart.
SFX A   e     ile     [iu]ne      s.f.pl.art.
SFX A   e     ilor    [iu]ne      s.f.pl.dat.
SFX A   0     i       [^e]ie      s.f.pl.neart.
SFX A   e     i       ie           s.f.pl.neart.
SFX A   e     ile     [^e]ie      s.f.pl.art.
SFX A   e     ilor    [^e]ie      s.f.pl.dat.
SFX A   e     0       eie      s.f.sg.dat.
SFX A   e     le      eie      s.f.pl.art.
SFX A   e     lor     eie      s.f.pl.dat.
SFX A   ate   ății    ate       s.f.sg.dat.
SFX A   ate   ăți     ate       s.f.pl.neart.
SFX A   ate   ățile   ate       s.f.pl.neart.
SFX A   ate   ăților  ate       s.f.pl.dat.
SFX A   te   ții    [^a]te       s.f.sg.dat.
SFX A   te   ți     [^a]te       s.f.pl.neart.
SFX A   te   țile   [^a]te       s.f.pl.neart.
SFX A   te   ților  [^a]te       s.f.pl.dat.
SFX A   0     ua      a         s.f.sg.art.
SFX A   0     o      a
SFX A   0     lei     [^e]a        s.f.sg.dat.
SFX A   0     le      [^e]a        s.f.pl.neart.
SFX A   0     lele    [^e]a        s.f.pl.art.
SFX A   0     lelor   [^e]a         s.f.pl.dat.
SFX A   a     lei     ea          s.f.sg.dat.
SFX A   a     le      ea          s.f.pl.neart.
SFX A   a     lele    ea          s.f.pl.art.
SFX A   a     lelor   ea          s.f.pl.dat.
SFX A   e     eo   ime
SFX A   e     i   ime       s.f.pl.neart.
SFX A   e     ii   ime       s.f.sg.dat.
SFX A   e     ile   ime      s.f.pl.art.
SFX A   e     ilor   ime     s.f.pl.dat.
SFX A   e     i   lme       s.f.pl.neart.
SFX A   e     ii   lme       s.f.sg.dat.
SFX A   e     ile   lme      s.f.pl.art.
SFX A   e     ilor   lme     s.f.pl.dat.
SFX A   e     i   ce        s.f.pl.neart.
SFX A   e     ii   ce        s.f.sg.dat.
SFX A   e     ile   ce      s.f.pl.art.
SFX A   e     ilor   ce      s.f.pl.dat.
SFX A   0     i      ee   s.f.sg.dat
SFX A   0     le   ee   s.f.pl.art
SFX A   0     lor  ee   s.f.pl.dat
SFX A   0    i     țe
SFX A   0    ii     țe
SFX A   0    ile     țe
SFX A   0    ilor     țe
#end********************************************************************************


#********************************************************************************
# neutre: abajur/abajurui (C) sau șablon/șabloane (MP)
SFX C Y 15
SFX C 0 u  [^u]
SFX C 0 u-i  [^u]
SFX C 0 ul  [^u]            s.n. sg. art.
SFX C 0 uri  [^u]           s.n. pl. neart.
SFX C 0 urile  [^u]         s.n. pl. art.
SFX C 0 urilor  [^u]        s.n. pl. dat.
SFX C 0 ului  [^u]          s.n. sg. dat.
SFX C 0 ule  [^u]
SFX C 0 -i u                  
SFX C 0 l u                  s.n. sg. art.
SFX C 0 ri u                  s.n. pl. neart.
SFX C 0 rile u               s.n. pl. art.
SFX C 0 rilor u             s.n. pl. dat.
SFX C 0 lui u               s.n. sg. dat.
SFX C 0 le u

SFX c Y 9
SFX c 0 u  [^u]
SFX c 0 u-i  [^u]
SFX c 0 ul  [^u]            s.n. sg. art.
SFX c 0 ului  [^u]          s.n. sg. dat.
SFX c 0 ule  [^u]
SFX c 0 -i u                  
SFX c 0 l u                  s.n. sg. art.
SFX c 0 lui u               s.n. sg. dat.
SFX c 0 le u



SFX M Y 10
SFX M 0 u .
SFX M 0 ul .               s.n.sg.art.
SFX M 0 ului .             s.n.sg.dat.
SFX M 0 ule .
SFX M 0 e [^n]             s.n.pl.neart.
SFX M 0 ele [^n]           s.n.pl.art.
SFX M 0 elor [^n]          s.n.pl.dat.
SFX M on oane on            s.n.pl.neart.
SFX M on oanele on          s.n.pl.art.
SFX M on oanelor on         s.n.pl.dat.

SFX P Y 57
SFX P   0     u      [^u]
SFX P   0     u-i      [^u]
SFX P   0     ul      [^u]            s.n.sg.art.
SFX P   0     ului    [^u]            s.n.sg.dat.
SFX P   0     ule    [^u]
SFX P   0     e       [^dginprut]    s.n.pl.neart.
SFX P   0     ele     [^dginprut]    s.n.pl.art.
SFX P   0     elor    [^dginprut]    s.n.pl.dat.
SFX P   0     e       [^o][dg]         s.n.pl.neart.
SFX P   0     ele     [^o][dg]        s.n.pl.art.
SFX P   0     elor    [^o][dg]         s.n.pl.dat.
SFX P   0     e       [^n]t             s.n.pl.neart.
SFX P   0     ele     [^n]t             s.n.pl.art.
SFX P   0     elor    [^n]t             s.n.pl.dat.
SFX P   0     e       [^â]nt            s.n.pl.neart.
SFX P   0     ele     [^â]nt           s.n.pl.art.
SFX P   0     elor    [^â]nt           s.n.pl.dat.
SFX P   ânt   inte    ânt              s.n.pl.neart.
SFX P   ânt   intele  ânt             s.n.pl.art.
SFX P   ânt   intelor ânt             s.n.pl.dat.
SFX P   g     age     og              s.n.pl.neart.
SFX P   g     agele   og             s.n.pl.art.
SFX P   g     agelor  og             s.n.pl.dat.
SFX P   od     oade     od              s.n.pl.neart.
SFX P   od     oadele   od              s.n.pl.art.
SFX P   od     oadelor  od              s.n.pl.dat.
SFX P   p     ape     op               s.n.pl.neart.
SFX P   p     apele   op               s.n.pl.art.
SFX P   p     apelor  op               s.n.pl.dat.
SFX P   i      aie     oi                 s.n.pl.neart.
SFX P   i      aiele     oi              s.n.pl.art.
SFX P   i      aielor     oi             s.n.pl.dat.
SFX P   0     e       [^o]r             s.n.pl.neart.
SFX P   0     ele     [^o]r             s.n.pl.art.
SFX P   0     elor    [^o]r             s.n.pl.dat.
SFX P   i     e       ci                  s.n.pl.neart.
SFX P   i     ele     ci                  s.n.pl.art.
SFX P   i     elor    ci                  s.n.pl.dat.
SFX P   r     are     or                 s.n.pl.neart.
SFX P   r     arele   or                 s.n.pl.art.
SFX P   r     arelor  or                 s.n.pl.dat.
SFX P   n     ane     on                 s.n.pl.neart.
SFX P   n     anele   on                 s.n.pl.art.
SFX P   n     anelor  on                 s.n.pl.dat.
SFX P   0     e       [^o]n                 s.n.pl.neart.
SFX P   0     ele     [^o]n                 s.n.pl.art.
SFX P   0     elor    [^o]n                 s.n.pl.dat.
SFX P   0     l       u                        s.n.sg.art.
SFX P   0     i       u                       
SFX P   0     le     u
SFX P   0     lui     u                        s.n.sg.dat.
SFX P   u     i       iu                        s.n.pl.neart.
SFX P   u     ile     iu                       s.n.pl.art.
SFX P   u     ilor    iu                       s.n.pl.dat.
SFX P   u     e       [^i]u                 s.n.pl.neart.
SFX P   u     ele     [^i]u                 s.n.pl.art.
SFX P   u     elor    [^i]u                 s.n.pl.dat.

SFX z Y 64
SFX z 0 ul ol
SFX z 0 ul oș
SFX z 0 ul oc
SFX z 0 ul om
SFX z 0 ul oz
SFX z 0 ul ov
SFX z 0 ul oi
SFX z 0 ul on
SFX z 0 u ol
SFX z 0 u oș
SFX z 0 u oc
SFX z 0 u om
SFX z 0 u oz
SFX z 0 u ov
SFX z 0 u oi
SFX z 0 u on
SFX z 0 u-i ol
SFX z 0 u-i oș
SFX z 0 u-i oc
SFX z 0 u-i om
SFX z 0 u-i oz
SFX z 0 u-i ov
SFX z 0 u-i oi
SFX z 0 u-i on
SFX z 0 ule ol
SFX z 0 ule oș
SFX z 0 ule oc
SFX z 0 ule om
SFX z 0 ule oz
SFX z 0 ule ov
SFX z 0 ule oi
SFX z 0 ule on
SFX z 0 ului ol
SFX z 0 ului oș
SFX z 0 ului oc
SFX z 0 ului om
SFX z 0 ului oz
SFX z 0 ului ov
SFX z 0 ului oi
SFX z 0 ului on
SFX z ol oale ol
SFX z oș oașe oș
SFX z oc oace oc
SFX z om oame om
SFX z oz oaze oz
SFX z ov oave ov
SFX z oi oaie oi
SFX z on oane on
SFX z ol oalele ol
SFX z oș oașele oș
SFX z oc oacele oc
SFX z om oamele om
SFX z oz oazele oz
SFX z ov oavele ov
SFX z oi oaiele oi
SFX z on oanele on
SFX z ol oalelor ol
SFX z oș oașelor oș
SFX z oc oacelor oc
SFX z om oamelor om
SFX z oz oazelor oz
SFX z ov oavelor ov
SFX z oi oaielor oi
SFX z on oanelor on


#end********************************************************************************

#********************************************************************************
# adjective
SFX D Y 12
SFX D 0 u .
SFX D 0 ul .
SFX D 0 ule .
SFX D 0 ului .
SFX D 0 i .
SFX D 0 ii .
SFX D 0 ilor .
SFX D 0 a .
SFX D 0 ă .
SFX D 0 e .
SFX D 0 ele .
SFX D 0 elor .
PFX D Y 1
PFX D 0 ne .

SFX S Y 14
SFX S ic icu ic
SFX S ic icule ic
SFX S ic icul ic                       adj.m.sg.neart.
SFX S ic icului ic                       adj.m.sg.dat.
SFX S ic ici ic                       adj.m.pl.neart.
SFX S ic icii ic                       adj.m.pl.art.
SFX S ic icilor ic                       adj.m.pl.dat.
SFX S ic ică ic                        adj.f.sg.neart.
SFX S ic ica ic                        adj.f.sg.art.
SFX S ic ico ic
SFX S ic icei ic                         adj.f.sg.dat.
SFX S ic ice ic                          adj.f.pl.neart.
SFX S ic icele ic                        adj.f.pl.dat.
SFX S ic icelor ic                       adj.f.pl.dat.
PFX S Y 1
PFX S 0 ne .

SFX q Y 12
SFX q   0     u      .
SFX q   0     ul      .            adj. m. sg. art.
SFX q   0     ului    .            adj. m. sg. dat.
SFX q   0     i       .      adj. m. pl.
SFX q   0     ii      .      adj. m. pl. art.
SFX q   0     ilor    .      adj. m. pl. dat.
SFX q   0    ă
SFX q   0    a
SFX q   0    ei
SFX q   0    e
SFX q   0    ele
SFX q   0    elor
PFX q Y 1
PFX q 0 ne .


SFX Q Y 152
SFX Q   0     u      [^eu]
SFX Q   0     ul      [^eu]            adj. m. sg. art.
SFX Q   0     ului    [^eu]            adj. m. sg. dat.
SFX Q   0     i       [^cdenstux]      adj. m. pl.
SFX Q   0     ii      [^cdenstux]      adj. m. pl. art.
SFX Q   0     ilor    [^cdenstux]      adj. m. pl. dat.
SFX Q   0     ă       [^cegrsuiț]        adj. f. sg.
SFX Q   0     e      i        adj. f. sg.
SFX Q   ț     ață      [^u]ț        adj. f. sg.
SFX Q   0     ă      uț        adj. f. sg.
SFX Q   0     a       [^cgrsuț]         adj. f. sg. art.
SFX Q   ț     ața      [^u]ț         adj. f. sg. art.
SFX Q   0     a       uț         adj. f. sg. art.
SFX Q   0     ei      [^cgnrsu]        adj. f. sg. dat.
SFX Q   0     e       [^cgnrsu]        adj. f. pl.
SFX Q   0     ele     [^cgnrsu]        adj. f. pl. art.
SFX Q   0     elor    [^cgnrsu]        adj. f. pl. dat.
SFX Q   0     i       [^s]c            adj. m. pl.
SFX Q   0     ii      [^s]c            adj. m. pl. art.
SFX Q   0     ilor    [^s]c            adj. m. pl. dat.
SFX Q   0     ă       [^s]c            adj. f. sg.
SFX Q   0     a       [^s]c            adj. f. sg. art.
SFX Q   0     e      [^s]c            
SFX Q   0     ele       [^s]c           
SFX Q   0     elor      [^s]c            
SFX Q   sc    ști     sc               adj. m. pl.
SFX Q   sc    știi    sc               adj. m. pl. art.
SFX Q   sc    știlor  sc               adj. m. pl. dat.
SFX Q   sc    ască    [^a]..sc         adj. f. sg.
SFX Q   sc    asca    [^a]..sc         adj. f. sg. art.
SFX Q   x     cși     x        # de verificat ordinea și la rândurile următoare
SFX Q   x     cșii    x
SFX Q   x     cșilor  x
SFX Q   0     ă       a..sc
SFX Q   0     a       a..sc
SFX Q   e     i       e
SFX Q   e     ii      e
SFX Q   e     ilor    e
SFX Q   g     ă       [^eu]g
SFX Q   g     a       [^eu]g
SFX Q   g     gă     ug
SFX Q   g     ga     ug
SFX Q   g     ge     ug
SFX Q   g     gele     ug
SFX Q   g     gelor     ug
SFX Q   g     agă     eg
SFX Q   g     aga     eg
SFX Q   0     ile     g
SFX Q   0     i       [^a]n
SFX Q   0     ii      [^a]n
SFX Q   0     ilor    [^a]n
SFX Q   0     ei      [^a]n
SFX Q   0     e       [^a]n
SFX Q   0     ele     [^a]n
SFX Q   0     elor    [^a]n
SFX Q   an    eni     [^eflmt]an
SFX Q   an    enii    [^eflmt]an
SFX Q   an    enilor  [^eflmt]an
SFX Q   an    enei    [^eflmt]an
SFX Q   an    ene     [^eflmt]an
SFX Q   an    enele   [^eflmt]an
SFX Q   an    enelor  [^eflmt]an
SFX Q   an    ni      [^c]ean
SFX Q   an    nii     [^c]ean
SFX Q   an    nilor   [^c]ean
SFX Q   an    nei     [^c]ean
SFX Q   an    ne      [^c]ean
SFX Q   an    nele    [^c]ean
SFX Q   an    nelor   [^c]ean
SFX Q   an    eni     cean
SFX Q   an    enii    cean
SFX Q   an    enilor  cean
SFX Q   an    enei    cean
SFX Q   an    ene     cean
SFX Q   an    enele   cean
SFX Q   an    enelor  cean
SFX Q   0     i       [flmt]an
SFX Q   0     ii      [flmt]an
SFX Q   0     ilor    [flmt]an
SFX Q   0     ei      [flmt]an
SFX Q   0     e       [flmt]an
SFX Q   0     ele     [flmt]an
SFX Q   0     elor    [flmt]an
SFX Q   0     ă       [^o][rs]
SFX Q   0     a       [^o][rs]
SFX Q   0     ei      [^o][rs]
SFX Q   0     e       [^o][rs]
SFX Q   0     ele     [^o][rs]
SFX Q   0     elor    [^o][rs]
SFX Q   r     are     [^j]or      # ????? feminin singular!!!
SFX Q   r     area    tor
SFX Q   r     ara     [^jt]or
SFX Q   r     ară     [^jt]or
SFX Q   r     arei    [^j]or
SFX Q   r     are     [^j]or
SFX Q   r     arele   [^j]or
SFX Q   r     arelor  [^j]or
SFX Q   0     ă       jor
SFX Q   r     ra      jor
SFX Q   r     rei     jor
SFX Q   r     re      jor
SFX Q   r     rele    jor
SFX Q   r     relor   jor
SFX Q   s     asă     [eo]s
SFX Q   s     asa     [eo]s
SFX Q   s     asei    os
SFX Q   s     ase     os
SFX Q   s     asele   os
SFX Q   s     aselor  os
SFX Q   0     l       u
SFX Q   0     lui     u
SFX Q   u     i       [^r]u
SFX Q   u     ii      iu
SFX Q   u     ii      [^ri]u
SFX Q   u     ilor    [^r]u
SFX Q   u     i       [^s].ru
SFX Q   u     ii      [^s].ru
SFX Q   u     ilor    [^s].ru
SFX Q   stru  ștri    stru
SFX Q   stru  ștrii   stru
SFX Q   stru  ștrilor stru
SFX Q   u     ă       [^ei]u
SFX Q   u     a       u
SFX Q   u     ei      [^e]u
SFX Q   u     e       [^ei]u
SFX Q   u     ele     [^ei]u
SFX Q   u     elor    [^ei]u
SFX Q   u     aua     eu
SFX Q   u     lei     eu
SFX Q   u     le      eu
SFX Q   u     lele    eu
SFX Q   u     lelor   eu
SFX Q   u     e       iu
SFX Q   u     i       iu
SFX Q   u     ile     iu
SFX Q   u     ilor    iu
SFX Q   d     zi      d
SFX Q   d     zii     d
SFX Q   d     zilor   d
SFX Q   s     și      s
SFX Q   s     șii     s
SFX Q   s     șilor   s
SFX Q   t     ți      [^s]t
SFX Q   t     ții     [^s]t
SFX Q   t     ților   [^s]t
SFX Q   st    ști     st
SFX Q   st    știi    st
SFX Q   st    știlor  st
SFX Q   0     ei      [aei]c
SFX Q   0     e       [aei]c
SFX Q   0     ele     [aei]c
SFX Q   0     elor    [aei]c
PFX Q Y 1
PFX Q 0 ne .
#end*******************************************************************************


#********************************************************************************
# masculine (sm/L)
SFX L Y 69
SFX L   0     u-i      [^eu]
SFX L   0     u      [^eu]
SFX L   0     ul      [^eu]           s. m. sg. art.
SFX L   0     ului    [^eu]          s. m. sg. dat.
SFX L   0     ule    [^eu]
SFX L   0     i       [^deilnstu]    s. m. pl. neart.
SFX L   0     ii      [^deilnstu]     s. m. pl. art.
SFX L   0     ilor    [^deilnstu]    s. m. pl. dat.
SFX L   0     i       [^a]n            s. m. pl. neart.
SFX L   0     ii      [^a]n            s. m. pl. art.
SFX L   0     ilor    [^a]n           s. m. pl. dat.
SFX L   0     i       [^ei]an         s. m. pl. neart.
SFX L   0     ii      [^ei]an         s. m. pl. art.
SFX L   0     ilor    [^ei]an         s. m. pl. dat.
SFX L   an    ni      ean           s. m. pl. neart.
SFX L   an    nii     ean           s. m. pl. art.
SFX L   an    nilor   ean           s. m. pl. dat.
SFX L   an    eni     ian            s. m. pl. neart.
SFX L   an    enii    ian             s. m. pl. art.
SFX L   an    enilor  ian            s. m. pl. dat.
SFX L   0     i       i                  s. m. pl. art.
SFX L   0     lor     i                 s. m. pl. dat.
SFX L   d     zi      d                s. m. pl. neart.
SFX L   d     zii     d                s. m. pl. art.
SFX L   d     zilor   d               s. m. pl. dat.
SFX L   0     le      e                s. m. sg. art.
SFX L   0     lui     e                s. m. sg. dat.
SFX L   e     i      [^t]e                s. m. pl. neart.
SFX L   e     ii      [^t]e                s. m. pl. art.
SFX L   e     ilor      [^t]e             s. m. pl. dat.
SFX L   te    ți      te                 s. m. pl. neart.
SFX L   te    ții     te                 s. m. pl. art.
SFX L   te    ților   te                 s. m. pl. dat.
SFX L   s     și      s                  s. m. pl. neart.
SFX L   s     șii     s                   s. m. pl. art.
SFX L   s     șilor   s                  s. m. pl. dat.
SFX L   0     l       u                  s. m. sg. art.
SFX L   0     lui     u                 s. m. sg. dat.
SFX L   0     le     u
SFX L   u     i       [^ri]u             s. m. pl. neart.
SFX L   u     ii      [^ri]u             s. m. pl. art.
SFX L   u     ilor    [^ri]u            s. m. pl. dat.
SFX L   iu     iu-i       iu
SFX L   iu     ii       iu               s. m. pl. neart.
SFX L   iu     iii      iu                s. m. pl. art.
SFX L   u     ilor    iu                 s. m. pl. dat.
SFX L   u     i       [^s].ru            s. m. pl. neart.
SFX L   u     ii      [^s].ru            s. m. pl. art.
SFX L   u     ilor    [^s].ru           s. m. pl. dat.
SFX L   stru  ștri    stru              s. m. pl. neart.
SFX L   stru  ștrii   stru              s. m. pl. neart.
SFX L   stru  ștrilor stru              s. m. pl. dat.
SFX L   scru  scri    scru              s. m. pl. neart.
SFX L   scru  scrii   scru              s. m. pl. neart.
SFX L   scru  scrilor scru              s. m. pl. dat.
SFX L   l     i       el                   s. m. pl. neart.
SFX L   l     ii      el                    s. m. pl. art.
SFX L   l     ilor    el                   s. m. pl. dat.
SFX L   0     i       [^e]l                s. m. pl. neart.
SFX L   0     ii      [^e]l                s. m. pl. art.
SFX L   0     ilor    [^e]l                s. m. pl. dat.
SFX L   t     tu-i      [^s]t
SFX L   t     ți      [^s]t                  s. m. pl. neart.
SFX L   t     ții     [^s]t                  s. m. pl. art.
SFX L   t     ților   [^s]t                 s. m. pl. dat.
SFX L   st    stu-i     st
SFX L   st    ști     st                    s. m. pl. neart.
SFX L   st    știi    st                    s. m. pl. art.
SFX L   st    știlor  st                   s. m. pl. dat.
#end*******************************************************************************

#********************************************************************************
# masculine (sm/l)
SFX l Y 13
SFX l   0     u-i      [^eu]
SFX l   0     u      [^eu]
SFX l   0     ul      [^eu]           s. m. sg. art.
SFX l   0     ului    [^eu]          s. m. sg. dat.
SFX l   0     ule    [^eu]
SFX l   0     le      e                s. m. sg. art.
SFX l   0     lui     e                s. m. sg. dat.
SFX l   0     l       u                  s. m. sg. art.
SFX l   0     lui     u                 s. m. sg. dat.
SFX l   0     le     u
SFX l   iu     iu-i       iu
SFX l   t     tu-i      [^s]t
SFX l   st    stu-i     st
#end*******************************************************************************

# Nume proprii feminine
SFX U Y 3
SFX U a o a
SFX U a ei [^cgk]a
SFX U a ăi [cgk]a
#end*******************************************************************************

# Nume proprii masculine
SFX T Y 3
SFX T 0 le u
SFX T 0 e an
SFX T 0 e el
#end*******************************************************************************


#
# Sugestii
#
REP 4
REP ce che
REP ci chi
REP ge ghe
REP gi ghi

MAP 8
MAP aăâî
MAP iîâ
MAP sşș
MAP tţț
MAP AĂÂÎ
MAP IÎÂ
MAP SŞȘ
MAP TŢȚ

#
# Conversie de caractere
#
#MOZILLA ICONV 4
#MOZILLA ICONV ş ș
#MOZILLA ICONV ţ ț
#MOZILLA ICONV Ş Ș
#MOZILLA ICONV Ţ Ț
